臺灣高等法院刑事判決
110年度上易字第1901號
上  訴  人
即  被  告  魏銘和


                    居新北市○○區○○里00鄰○○街00巷00○0號（現另案於法務部○○○○○○○○○○○執行中）
上列上訴人即被告因竊盜案件，不服臺灣臺北地方法院110年度
易字第112號，中華民國110年11月10日第一審判決（起訴案號：
臺灣臺北地方檢察署109年度偵字第20233號、第22023號、第226
27號），提起上訴，本院判決如下：
    主  文
上訴駁回。
    理  由
一、按不服地方法院之第一審判決而上訴者，應向管轄第二審之
    高等法院為之。上訴書狀應敘述具體理由，倘所提出之書狀
    未敘述上訴理由，或僅曾以言詞陳述上訴理由者，均應於上
    訴期間屆滿後20日內補提理由書於原審法院，逾期未補提者
    ，原審法院應定期間先命補正；第二審法院認為上訴書狀未
    敘述理由或上訴有第362條前段之情形者，應以判決駁回之
    ，但其情形可以補正而未經原審法院命其補正者，審判長應
    定期間先命補正，刑事訴訟法第361條、第367條分別定有明
    文。又雖已提出上訴理由，但所提非屬具體理由者，則無庸
    命其補正，逕由第二審法院以上訴不合法律上之程式，判決
    駁回之（詳最高法院107年度台上字第177號判決意旨參照）
    。另刑事訴訟法第361條第1項、第2項規定，不服地方法院
    之第一審判決而上訴者，須提出上訴書狀，並應敘述具體理
    由。就修法過程以觀，原草案為：「依前項規定提起上訴者
    ，其上訴書狀應敘述理由，並引用卷內訴訟資料，具體指摘
    原審判決不當或違法之事實。其以新事實或新證據為上訴理
    由者，應具體記載足以影響判決結果之理由。」嗣經修正通
    過僅保留「上訴書狀應敘述具體理由」之文字，其餘則刪除
    ，故所稱「具體理由」，並不以其書狀應引用卷內訴訟資料
    ，具體指摘原審判決不當或違法之事實，亦不以於以新事實
    或新證據為上訴理由時，應具體記載足以影響判決結果之情
    形為必要。但上訴之目的，既在請求第二審法院撤銷或變更
    第一審之判決，所稱「具體」，當係抽象、空泛之反面，若
    僅泛言原判決認事用法不當、採證違法或判決不公、量刑過
    重等空詞，而無實際論述內容，即無具體可言。從而，上開
    法條規定上訴應敘述具體理由，係指須就不服判決之理由為
    具體的敘述而非空泛的指摘而言。倘上訴理由就其所主張第
    一審判決有違法或不當的情形，並未舉出該案相關的具體事
    由足為其理由之所憑，仍不能謂已敘述具體理由，所為上訴
    ，即不符合上訴第二審的法定要件（詳最高法院107年度台
    非字第52號判決意旨參照）。
二、被告魏銘和上訴意旨略以：被告魏銘和犯攜帶兇器竊盜罪，
    處有期徒刑7月，又犯攜帶兇器竊盜罪，處有期徒刑7月，又
    犯攜帶兇器竊盜未遂罪，處有期徒刑3月，應執行有期徒刑1
    1月，因判太重，懇請庭上給上訴等語。
三、經查：
  ㈠原審判決認定被告魏銘和有犯罪事實一㈠、㈡所示之刑法第321
    條第1項第3款之攜帶兇器竊盜罪；另就犯罪事實一㈢所示之
    刑法第321條第2項、第1項第3款攜帶兇器竊盜未遂罪，係分
    據：㈠犯罪事實欄一㈠所示之竊盜犯行，業告訴人顏義峻於警
    詢時指述明確（見北檢109偵22627卷第7至9頁），並有監視
    器錄影翻拍照片在卷可憑（見北檢109偵22627卷第47至51頁
    ），且被告於偵查中曾坦承：其確有於竊取上開機車後，在
    上址店內以一字螺絲起子撬開兌幣機竊取其內款項，但裡面
    只有1萬元之事實（見北檢109偵20233卷第81至82頁）；參
    以被告確有竊取上開機車等情，亦經被告於警詢及偵查中坦
    承在卷(見北檢109偵22627卷第25、147頁)；再觀之上開監
    視錄影翻拍照片（見北檢109偵22627卷第47至51頁），在上
    址店內行竊及騎乘上開機車逃逸之男子，其身形、頭戴黑色
    安全帽、腳穿帶有白色底線、雙肩有鉚釘造型之黑色外套、
    藍色長褲、腳穿拖鞋等特徵，均互核相符，且與卷附被告遭
    查獲時之身形、穿著帶有白色底線、雙肩有鉚釘造型之黑色
    外套等特徵相同(見北檢109偵22627卷第53頁)，自足認被告
    確有於上開時、地，持螺絲起子撬開該店兌幣機鎖頭，竊取
    其內現金，隨後騎乘上開機車逃逸之事實。㈡犯罪事實欄一㈡
    所示之竊盜犯行，亦據告訴人朱祐亭於警詢時指述明確（見
    北檢109偵22023卷第15至19頁），並有監視器錄影翻拍照片
    在卷可憑（見北檢109偵20233卷第35至39頁），且被告於案
    發前之當日凌晨12時40分許，確有前往上址店內附近之臺北
    市信義區永吉路及虎林街口，並遭員警盤查等情，亦經被告
    於警詢及偵查中坦承在卷(見北檢109偵22023卷第9、90頁)
    ，復有員警密錄器截圖在卷可憑(見北檢109偵20233卷第31
    至35頁)；而觀之上開員警密錄器截圖(見北檢109偵20233卷
    第33頁上圖)，被告當時身穿黑色短袖上衣、深藍色長褲，
    右手前臂有深色刺青，而對照上址店內監視錄影翻拍照片（
    見北檢109偵20233卷第37頁），可知上址店內行竊之男子，
    亦身穿黑色短袖上衣、深藍色長褲，右手前臂有深色刺青，
    則上址店內行竊之人，無論係身高、體型、身穿黑色短袖上
    衣、深藍色長褲之穿著，甚至右手前臂之深色刺青之位置、
    顏色、大小、款式等特徵，均與當日於相近時、地遭員警盤
    查之被告上開特徵相符，自足認被告即為上開監視器畫面內
    行竊之人，是被告確有於上開時、地，持螺絲起子撬開該店
    兌幣機鎖頭，竊取其內現金之事實甚明。㈢犯罪事實欄一㈢所
    示之竊盜未遂犯行，亦據告訴人劉邦宇於警詢時指述明確（
    見北檢109偵20233卷第19至21頁），並有監視器錄影翻拍照
    片在卷可憑（見北檢109偵20233卷第27至29頁），而觀之上
    開店內監視器畫面（見北檢109偵20233卷第27至29頁），可
    知行竊之男子為短髮、頭戴鴨舌帽、身穿短袖上衣、黑色長
    褲，腳著拖鞋，右肩背著帶有黑色圖騰之淺灰色包包，右手
    前臂有深色刺青；而被告另案有於本案後2日之109年7月5日
    在臺北市○○區○○街000巷00號娃娃機店內，以工具撬開兌幣
    機並竊取其內款項等情，業據被告坦承在卷(見北檢109偵20
    233卷第10頁)，而對照該另案之店內監視器翻拍畫面，亦可
    見被告於行竊時為短髮、頭戴鴨舌帽、身穿短袖上衣、黑色
    長褲，腳著拖鞋，右肩背著帶有黑色圖騰之淺灰色包包，右
    手前臂有深色刺青，則另案行竊之被告與本件此部分行竊之
    人間，二者無論係身高、體型、髮型、穿著衣物之風格，均
    屬相似，且所背包包之款式、樣式、顏色亦屬相同，甚至連
    右手前臂刺青之位置、顏色、大小、樣式，亦均完全相同，
    自足認被告即為前往上址店內行竊之人，是被告於原審所辯
    ，顯係事後圖免卸飾之詞，均不足採信。本院經核原審判決
    證據之取捨及證明力之判斷於法均無不合，從形式上觀察，
    原審判決認事用法並無任何違誤之處。
  ㈡按刑事審判旨在實現刑罰權之分配的正義，故法院對有罪被
    告之科刑，應符合罪刑相當之原則，使輕重得宜，罰當其罪
    ，以契合社會之法律感情，此所以刑法第57條明定科刑時應
    審酌一切情狀，尤應注意該條所列10款事項以為科刑輕重之
    標準，俾使法院就個案之量刑，能斟酌至當。而「量刑輕重
    係屬事實審法院得依職權自由裁量之事項，苟已斟酌刑法第
    57條各款所列情狀而未逾越法定刑度，不得遽指為違法」（
    詳最高法院72年度台上字第6696號判例、98年度台上字第50
    02號判決意旨參照）。經查原判決於理由欄業說明：爰以行
    為人之責任為基礎，審酌被告不思以正途獲取財物，竟恣意
    竊取他人財物，危害社會治安非輕，所為非是，且犯後否認
    犯行，又迄未與告訴人和解並賠償損失，故檢察官就各罪分
    別求處有期徒刑8月，固非無見，惟被告各次犯行之既未遂
    程度有別，所造成之危害相異，兼衡其犯罪之動機、目的、
    手段、素行、告訴人所受損害、智識程度及生活狀況等一切
    情狀念，分別量處有期徒刑7月、7月、3月，並就得易科罰
    金之部分，諭知易科罰金之折算標準，併就不得易科罰金部
    分，定其應執行有期徒刑11月，顯已基於行為人之責任基礎
    ，斟酌刑法第57條各款所列情狀，而為刑之量定，既未逾越
    法定刑度，亦未濫用自由裁量之權限，難認有何違法或不當
    。被告仍執前詞請求從輕量刑云云，純屬其個人主觀上對法
    院量刑之期盼，實難認已提出具體理由。綜上，本件被告之
    上訴，係針對原判決得自由裁量以求個案妥當性之量刑事項
    再為爭執，並非依據卷內既有訴訟資料或提出新事證，指摘
    或表明第一審判決有何採證、認事、用法或量刑等足以影響
    判決本旨之不當或違法，要難謂其上訴書狀已經敘述具體理
    由。揆諸上開規定及說明，本件上訴顯無具體理由而不合法
    定程式，應予駁回，並不經言詞辯論為之。
據上論斷，應依刑事訴訟法第367條前段、第372條，判決如主文
。
中　　華　　民　　國　　110 　年　　12　　月　　24　　日
                  刑事第十九庭  審判長法　官  曾淑華
                                      法　官  許文章
　　　　　　　　　　　　　　　　　　　法  官  李殷君
以上正本證明與原本無異。
不得上訴。
                                      書記官  謝秀青
中　　華　　民　　國　　110 　年　　12　　月　　24　　日
附錄：本案論罪科刑法條全文
中華民國刑法第321條
犯前條第1項、第2項之罪而有下列情形之一者，處6月以上5年以
下有期徒刑，得併科50萬元以下罰金：
一、侵入住宅或有人居住之建築物、船艦或隱匿其內而犯之。
二、毀越門窗、牆垣或其他安全設備而犯之。
三、攜帶兇器而犯之。
四、結夥三人以上而犯之。
五、乘火災、水災或其他災害之際而犯之。
六、在車站、港埠、航空站或其他供水、陸、空公眾運輸之舟、
    車、航空機內而犯之。
前項之未遂犯罰之。